臺灣屏東地方法院刑事裁定　　　　　　　100年度訴字第524號
公　訴　人　臺灣屏東地方法院檢察署檢察官
被　　　告　徐國榮
指定辯護人　本院公設辯護人　謝弘章
被　　　告　吳俊輝
義務辯護人　陳世明律師
上列被告等因違反毒品危害防制條例等案件，本院裁定如下：
    主  文
徐國榮、吳俊輝均自民國壹佰年捌月貳日起延長羈押貳月。
    理  由
一、本件被告徐國榮、吳俊輝因違反毒品危害防制條例等案件，
    前經本院訊問後，被告徐國榮坦承犯行、而被告吳俊輝僅坦
    認部分犯行，惟已有扣案手機、監聽譯文即證人李廣力等人
    於警詢及偵查之證述可資為佐，足認被告徐國榮涉犯毒品危
    害防制條例第4 條第1 項、第2 項之販賣第一級毒品及販賣
    第二級毒品罪、被告吳俊輝涉犯毒品危害防制條例第4 條第
    1 項之販賣第一級毒品罪，犯罪嫌疑均屬重大，且因被告吳
    俊輝否認部分犯行，顯有事實足認被告被告徐國榮、吳俊輝
    有勾串共犯之虞，且其等上開所犯均為最輕本刑為5 年以上
    有期徒刑之罪，是本院認被告被告徐國榮、吳俊輝非予羈押
    顯難進行追訴、審判，爰依刑事訴訟法第101 條第1 項第2
    款、第3 款之規定，於民國100 年5 月2 日俱予裁定准予羈
    押在案。
二、按羈押之目的在保全刑事偵查、審判及執行之進行，確保刑
    事偵查及審判機關得以依法從事犯罪事實之調查與認定，被
    告經法官訊問後，認為犯罪嫌疑重大，且該當於刑事訴訟法
    第101 條第1 項或第101 條之1 第1 項所定情形之一，並有
    羈押之必要性者，即得依法予以羈押。又按「被告犯上開重
    罪條款且嫌疑重大者，仍應有相當理由認為其有逃亡、湮滅
    、偽造、變造證據或勾串共犯或證人等之虞，法院斟酌命該
    被告具保、責付或限制住居等侵害較小之手段，均不足以確
    保追訴、審判或執行程序之順利進行，此際予以羈押，方堪
    稱係屬維持刑事司法權有效行使之最後必要手段。是被告縱
    然符合上揭第3 款之羈押事由，法官仍須就犯罪嫌疑是否重
    大、有無羈押必要、有無不得羈押之情形予以審酌，非謂一
    符合該款規定之羈押事由，即得予以羈押，業經司法院釋字
    第665 號解釋釋明在案。上揭所稱『相當理由』，與同條項
    第1 款、第2 款法文內之『有事實足認有……之虞』（學理
    上解釋為「充分理由」）尚屬有間，其條件當較寬鬆。良以
    重罪常伴有逃亡、滅證之高度可能，係趨吉避凶、脫免刑責
    、不甘受罰之基本人性，倘一般正常之人，依其合理判斷，
    可認為該犯重罪嫌疑重大之人具有逃亡或滅證之相當或然率
    存在，即已該當相當理由」之認定標準，不以達到充分可信
    或確定程度為必要。以量化為喻，若依客觀、正常之社會通
    念，認為其人已有超過百分之50之逃亡、滅證可能性者，當
    可認具有相當理由認為其有逃亡、滅證之虞。此與前2 款至
    少須有百分之80以上，始足認有該情之虞者，自有程度之差
    別。再其認定，固不得憑空臆測，但不以絕對客觀之具體事
    實為限，若有某些跡象或情況作為基礎，即無不可。」最高
    法院著有98年度臺抗第668 號裁定意旨可資參照。
三、茲本院以被告徐國榮、吳俊輝之羈押期間均於100 年8 月1
    日，即將屆滿，而被告徐國榮、吳俊輝雖於本院準備程序中
    均已坦認犯行，惟經本院核閱相關案卷後，認被告徐國榮、
    吳俊輝涉犯違反毒品危害防制條例第4 條第1 項、第2 項之
    販賣第一級毒品及第二級毒品之罪嫌，犯罪嫌疑均屬重大，
    且其等所犯均為最輕本刑5 年以上有期徒刑之罪，再者依起
    訴書所載本件被告徐國榮、吳俊輝販賣毒品之行為分別多達
    8 次、10次，又共同被告陳志維於準備程序中亦否認渠有與
    被告吳俊輝共同販賣毒品之犯行，基此觀之，堪認被告吳俊
    輝之前揭羈押之原因依然存在，且被告2 人所犯上開重罪，
    其罪質及惡性均非輕微，可預期均將受重刑宣判，是其等為
    規避刑罰之執行而妨礙審判、執行之可能性亦隨之增加，況
    被告2 人前經本院裁定准以具保停止羈押，然其2 人均無法
    提出前揭裁定所示之保證金額，業據被告2 人於本院100 年
    7 月29日訊問期日供陳在卷( 見本院卷第93頁背面) ，是以
    ，足認被告2 人逃亡之誘因及可能性亦隨之增加；末者，羈
    押之目的在保全刑事偵查、審判及執行之進行，並確保刑事
    偵查及審判機關得以依法從事犯罪事實之調查與認定，是本
    院綜合上揭諸情，認有相當理由足認被告徐國榮、吳俊輝均
    有逃亡之可能，如非羈押，不足以確保本件審判或執行程序
    之順利進行，基此，本院審酌比例原則及必要性原則，認被
    告徐國榮、吳俊輝仍均有予以繼續羈押之必要，爰裁定被告
    徐國榮、吳俊輝均自100 年8 月2 日起，延長羈押2 月。
四、至被告徐國榮於100 年7 月26日具狀聲請降低交保金額乙節
    ( 見本院卷第95至97頁) ，惟因本院業已裁定被告徐國榮自
    100 年8 月2 日起延長羈押2 月，已如前述，是其前揭所請
    ，自無從准許，附此敘明。
五、爰依刑事訴訟法第220 條、第108 條第1 項、第2 項，裁定
    如主文。
中    華    民    國    100   年    7     月    29    日
              刑事第一庭   審判長法  官  徐美麗
                                 法  官  楊宗翰
                                 法  官  許瑜容
以上正本證明與原本無異。
如不服本裁定，應於收受送達後5 日內向本院提出抗告書狀敘述
抗告之理由抗告於臺灣高等法院高雄分院。
中    華    民    國    100   年    7     月    29    日
                                 書記官  龔惠婷